【裁判字號】    95,訴,341
【裁判日期】    950227
【裁判案由】    毒品危害防制條例
【裁判全文】
臺灣高雄地方法院刑事判決               95年度訴字第341號
公  訴  人  臺灣高雄地方法院檢察署檢察官
被      告  乙○○
上列被告因違反毒品危害防制條例案件，經檢察官提起公訴（94
年度毒偵字第9665號及第9670號），被告於本院準備程序進行中
，就被訴事實為有罪之陳述，經本院告知簡式審判程序意旨，並
聽取公訴人及被告之意見後，合議庭裁定由受命法官獨任進行簡
式審判程序審理，本院判決如下：
    主  文
乙○○連續施用第一級毒品，累犯，處有期徒刑拾月。
扣案之注射針筒壹支沒收。
    事  實
一、乙○○曾於民國84年間，因違反肅清煙毒條例等案件，經臺
    灣高等法院高雄分院以85年度上訴字第569 號案件，判處有
    期徒刑3 年6 月、8 月，定應執行刑為4 年確定，於89年9
    月2 日縮短刑期假釋交付保護管束，嗣於91年8 月24日保護
    管束期滿保護管束未經撤銷，視為已執行完畢；又於91年間
    ，因違反毒品危害防制條例案件，經本院以91年度訴字第34
    14號案件，判處有期徒刑7 月確定，於93年7 月23日執行完
    畢出獄。又曾於88年間，因施用毒品案件，經本院以88年度
    毒聲字第104 號裁定送觀察、勒戒後，認有繼續施用毒品之
    傾向，再經本院以88年度毒聲字第1895號裁定送強制戒治，
    嗣認無繼續執行強制戒治之必要，經本院以88年度毒聲字第
    6272號裁定停止戒治，於88年9 月9 日停止戒治出所，而繼
    續執行前開4 年有期徒刑，至89年9 月2 日假釋出獄交付保
    護管束，嗣其保護管束期滿而於89年3 月27日，經臺灣高雄
    地方法院檢察署檢察官以89年度戒毒偵字第326 號案件，為
    不起訴處分確定。又於91年間，因施用毒品案件，經本院以
    91年度毒聲字第5545號裁定送強制戒治，嗣於92年12月23日
    強制戒治期滿執行完畢釋放，並接續執行前開7 月之有期徒
    刑，而於93年7 月23日執行完畢出獄。惟其仍不知悔改，於
    前開強制戒治執行完畢釋放後5 年內，基於概括之犯意，自
    94 年9月22日凌晨1 時起至94年9 月26日止，在高雄縣大寮
    鄉○○村○○路12之8 號住處，每隔2 天，即以針筒注射之
    方式施用第一級毒品多次。嗣為警先於94年9 月23日12時30
    分許，在高雄縣鳳山市○○路○段與文衡路口查獲；復於94
    年9 月27日20時20分許，在高雄縣鳳山市○○路與力行路口
    查獲，並扣得其所有而預備供施用毒品之注射針筒1 支。
二、案經高雄縣政府警察局鳳山分局報告台灣高雄地方法院檢察
    署檢察官偵查起訴。
    理  由
壹、程序部分：按除被告所犯為死刑、無期徒刑、最輕本刑為3
    年以上有期徒刑之罪或高等法院管轄第一審案件者外，於法
    院行準備程序進行中，被告先就被訴事實為有罪之陳述時，
    審判長得告知被告簡式審判程序之旨，並聽取當事人、代理
    人、辯護人及輔佐人之意見後，裁定進行簡式審判程序；且
    受命法官行準備程序，與法院或審判長有同一之權限；又簡
    式審判程序之證據調查，不受刑事訴訟法第159 條第1 項、
    第161 條之2 、第161 條之3 、第163 條之1 及第164 條至
    第170 條規定之限制，刑事訴訟法第273 條之1 第1 項、第
    279 條第2 項前段、第273 條之2 分別定有明文。被告乙○
    ○所為係犯死刑、無期徒刑、最輕本刑為3 年以上有期徒刑
    以外之罪，其於準備程序中就被訴事實為有罪之陳述，經法
    官告知簡式審判程序之旨，並聽取公訴人、被告之意見後，
    認為適宜由受命法官獨任進行簡式審判程序，依刑事訴訟法
    第273 條之1 第1 項規定，合議庭裁定由受命法官獨任進行
    審判程序，合先敘明。
貳、實體部分：
一、上揭事實，業據被告於本院審理中坦承不諱，且被告於94年
    9 月23日及94年9 月27日採集之尿液，經送臺灣檢驗科技股
    份有限公司，確均呈第一級毒品海洛因代謝後嗎啡之陽性反
    應，此有該公司94年10月19日KH2005A0000000號及94年10月
    26日KH2005A0000000號濫用藥物尿液檢驗報告各1 份（分別
    附於94年度毒偵字第9670號卷第19頁及94年度毒偵字第9665
    號卷第13頁）在卷可資為憑，復有注射針筒1 支扣案可證，
    足認被告上開自白確與事實相符，洵堪採為論罪科刑之依據
    。又被告曾於88年間，因施用毒品案件，經本院以88年度毒
    聲字第104 號裁定送觀察、勒戒後，認有繼續施用毒品之傾
    向，再經本院以88年度毒聲字第1895號裁定送強制戒治，嗣
    認無繼續執行強制戒治之必要，經本院以88年度毒聲字第
    6272號裁定停止戒治，於88年9 月9 日停止戒治出所，而繼
    續執行前開4 年有期徒刑，至89年9 月2 日假釋出獄交付保
    護管束，嗣其保護管束期滿而於89年3 月27日，經臺灣高雄
    地方法院檢察署檢察官以89年度戒毒偵字第326 號案件，為
    不起訴處分確定。又於91年間，因施用毒品案件，經本院以
    91年度毒聲字第5545號裁定送強制戒治，嗣於92年12月23
    日強制戒治期滿執行完畢出所，並接續執行前開7 月之有期
    徒刑，而於93年7 月23日執行完畢出獄，此亦有被告之臺灣
    高等法院被告前案紀錄表、臺灣高雄地方法院檢察署刑案資
    料查註紀錄表、不起訴處分書附卷足憑，其於前開強制戒治
    執行完畢釋放後5 年內再犯毒品危害防制條例第10條之罪，
    依毒品危害防制條例第23條第2 項規定，應予依法論科。
二、核被告所為，係犯毒品危害防制條例第10條第1 項之施用第
    一級毒品罪。被告先後非法持有海洛因多次，惟其持有後，
    進而施用，其持有之低度行為應被施用之高度行為所吸收，
    均不另論其非法持有毒品罪。另被告多次施用第一級毒品海
    洛因犯行，時間密接、犯罪構成要件相同，顯係基於概括犯
    意為之，應依連續犯規定論處，並加重其刑。又被告曾於84
    年間，因違反肅清煙毒條例等案件，經臺灣高等法院高雄分
    院以85年度上訴字第569 號案件，判處有期徒刑3 年6 月、
    8 月，定應執行刑為4 年確定，於89年9 月2 日縮短刑期假
    釋交付保護管束，嗣於91年8 月24日保護管束期滿保護管束
    未經撤銷，視為已執行完畢；又於91年間，因違反毒品危害
    防制條例案件，經本院以91年度訴字第3414號案件，判處有
    期徒刑7 月確定，於93年7 月23日執行完畢出獄，此有高等
    法院被告前案紀錄表附卷可稽，其於執行完畢後，5 年以內
    再犯本案有期徒刑以上之罪，為累犯，應依刑法第47條規定
    加重其刑，其同時有兩種加重事由，則應依同法第70條規定
    ，遞加重之。審酌被告曾經施用毒品送觀察、勒戒及強制戒
    治，經不起訴處分及判處有期徒刑執行完畢後，又施用毒品
    為警查獲，足見被告戒斷毒癮之意志不堅，惟其犯罪係自戕
    行為，犯後坦承犯行態度良好等，及其他一切情狀，爰量處
    如主文所示之刑，以資懲儆。
三、扣案之注射針筒1 支，係被告所有，供其預備施用毒品所使
    用之物品，業據其於本院審理供述明確，爰應依刑法第38條
    第1 項第2 款規定，予以沒收之。
據上論斷，應依刑事訴訟法第299條第1項前段、第273條之1第1
項，毒品危害防制條例第10條第1 項，刑法第11條、第56條、第
47條、第38條第1 項第2 款，判決如主文。
本案經檢察官甲○○到庭執行職務。
中    華    民    國    95    年    2     月    27    日
                  刑事第七庭  法  官  張茹棻
以上正本證明與原本無異。
如不服本判決，應於判決送達後10日內，向本院提出上訴狀。
中    華    民    國    95    年    3     月    1     日
                              書記官  陳惠玲
毒品危害防制條例第10條第1項
施用第一級毒品者，處 6 月以上 5 年以下有期徒刑。


司法院資訊處製作；財團法人民間司法改革基金會備份。
